【裁判字號】    98,上訴,3544
【裁判日期】    981013
【裁判案由】    毒品危害防制條例
【裁判全文】
臺灣高等法院刑事判決                98年度上訴字第3544號
上  訴  人
即  被  告  甲○○
上列上訴人因違反毒品危害防制條例案件，不服台灣士林地方法
院九十八年度訴緝字第四八號，中華民國九十八年七月三十一日
第一審判決（起訴案號：台灣士林地方法院檢察署九十六年度毒
偵字第一五六五號），提起上訴，本院判決如下：
    主  文
上訴駁回。
    事  實
一、甲○○於民國九十三年間，曾因施用毒品案件，經台灣士林
    地方法院以九十三年度毒聲字第二三四號裁定送勒戒處所觀
    察、勒戒後，認有繼續施用毒品之傾向，再由該院以九十三
    年度毒聲字第三０三號裁定令入戒治處所施以強制戒治一年
    。嗣自九十三年七月二十日起至臺灣臺北、宜蘭、花蓮等戒
    治所執行強制戒治，其期間已屆滿六個月以上，並經臺灣花
    蓮戒治所評定戒治處遇成效為合格而無繼續戒治之必要，已
    於九十四年二月十八日釋放出所，並由臺灣士林地方法院檢
    察署檢察官以九十四年度戒毒偵字第三七號為不起訴處分確
    定。復於九十四年間，再因連續施用毒品案件，經台灣士林
    地方法院以九十五年度訴字第四一號判決判處有期徒刑十一
    月確定，已於九十五年七月六日入監服刑，嗣於九十六年五
    月十九日因縮短刑期執行完畢。詎仍不知悛悔，於前開強制
    戒治執行完畢後五年內，竟基於施用第一級毒品海洛因之犯
    意，於九十六年六月二十八日下午五時五十分許（起訴書誤
    繕為六時五十分），在其位於臺北市大同區○○○路○段一
    一三巷一九號六樓之住處內，以將海洛因加水稀釋置入其所
    有之注射針筒內，再注射入手臂血管之方式，施用第一級毒
    品海洛因一次。嗣於同日下午六時十五分許（起訴書誤繕為
    十二時三十分），為警在上開住處內查獲，並扣得其所有之
    前開施用海洛因所用之注射針筒一支，經警採集其尿液送驗
    後，始悉上情。
二、案經臺北市政府警察局大同分局報請臺灣士林地方法院檢察
    署檢察官偵查起訴。
    理  由
壹、程序方面：
    按被告以外之人於審判外之言詞或書面陳述，除法律有規定
    者外，不得作為證據；又被告以外之人於審判外之陳述，雖
    不符合同法第一百五十九條之一至第一百五十九條之四之規
    定，但經當事人於審判程序同意作為證據，法院審酌該言詞
    陳述或書面陳述作成時之情況，認為適當者，亦得為證據。
    當事人、代理人或辯護人於法院調查證據時，知有第一百五
    十九條第一項不得為證據之情形，而未於言詞辯論終結前聲
    明異議者，視為有前項之同意，刑事訴訟法第一百五十九條
    第一項及第一百五十九條之五分別定有明文。本判決下列所
    引用之被告以外之人於審判外之陳述（包含書面陳述），雖
    屬傳聞證據，惟當事人於本院審判期日中表示同意作為證據
    方法而不予爭執，本院審酌上開證據資料製作時之情況，尚
    無違法不當及證明力明顯過低之瑕疵，亦認為以之作為證據
    應屬適當。揆諸前開規定，爰依刑事訴訟法第一百五十九條
    之五規定，認前揭證據資料均有證據能力，先予敘明。
貳、實體方面：
一、上揭事實，業據上訴人即被告甲○○於原審及本院審理時均
    坦承不諱（見原審訴緝卷第三０、三三頁，本院卷第二三頁
    反面），且被告為警查獲後所採集之尿液，經送台灣尖端先
    進生技醫藥股份有限公司以「酵素免疫分析法」為初步檢驗
    、「氣相層析質譜儀法」為確認檢驗之檢驗結果，呈嗎啡類
    、可待因類陽性反應，此有該公司九十六年七月十一日濫用
    藥物檢驗報告一份附卷可參（見毒偵卷第四頁），此外，並
    有注射針筒一支扣案可佐（見毒偵卷第二四頁），足認被告
    前開自白與事實相符，應可採信。又被告於九十三年間，曾
    因施用毒品案件，經台灣士林地方法院以九十三年度毒聲字
    第二三四號裁定送勒戒處所觀察、勒戒後，認有繼續施用毒
    品之傾向，再由該院以九十三年度毒聲字第三０三號裁定令
    入戒治處所施以強制戒治一年。嗣自九十三年七月二十日起
    至臺灣臺北、宜蘭、花蓮等戒治所執行強制戒治，其期間已
    屆滿六個月以上，並經臺灣花蓮戒治所評定戒治處遇成效為
    合格而無繼續戒治之必要，已於九十四年二月十八日釋放出
    所，並由臺灣士林地方法院檢察署檢察官以九十四年度戒毒
    偵字第三七號為不起訴處分確定等情，有臺灣高等法院被告
    前案紀錄表在卷可稽（見本院卷第一二至一六頁），是被告
    確於強制戒治執行完畢後五年內，再為本件施用毒品，即應
    依法訴追審理。本件事證明確，被告犯行洵堪認定，自應依
    法論科。
二、核被告所為，係犯毒品危害防制條例第十條第一項之施用第
    一級毒品罪，其施用前持有海洛因之低度行為，應為施用之
    高度行為所吸收，不另論罪。又被告有事實欄所載之犯罪科
    刑並已執行完畢等情，此有臺灣高等法院被告前案紀錄表在
    卷可稽，其於有期徒刑執行完畢後五年內，故意再犯本件有
    期徒刑以上之罪，應依刑法第四十七條第一項規定論以累犯
    ，並加重其刑。
三、原審經詳細調查，以被告罪證明確，適用上揭規定，並審酌
    被告有多次施用毒品前科，經觀察勒戒、強制戒治後，竟再
    度施用毒品，顯見其意志不堅，無法戒絕毒害，及本件犯罪
    之動機、手段、施用毒品為自戕行為，對身體健康產生危害
    、犯罪後終能坦承犯行之態度等一切情狀，量處有期徒刑十
    一月，併諭知扣案之注射針筒一支，為被告所有且為其施用
    海洛因所用之物，應依刑法第三十八條第一項第二款之規定
    宣告沒收。核原審認事用法並無不合，量刑亦屬允當。被告
    上訴意旨略以：伊在九十六年六月二十八日被捕之後，深具
    悔意，自行前往戒毒中心戒毒二年，戒毒期間為九十六年七
    月六日至九十八年七月二十六日，伊現在已戒毒成功，請給
    予自新機會，從輕量刑云云（見本院卷第二二頁反面）。惟
    被告所犯之施用第一級毒品罪之法定刑為六月以上五年以下
    有期徒刑，且被告為累犯，是原審就被告行為量處之刑已屬
    輕度，被告所言自無理由，應予駁回。
據上論斷，應依刑事訴訟法第三百六十八條，判決如主文。
本案經檢察官陳國鳴到庭執行職務。
中    華    民    國    98    年    10    月    13    日
                  刑事第十七庭  審判長法  官 趙功恆
                                      法  官 陳世宗
                                      法  官 陳憲裕
以上正本證明與原本無異。
如不服本判決，應於收受送達後10日內向本院提出上訴書狀，其
未敘述上訴之理由者並得於提起上訴後10日內向本院補提理由書
（均須按他造當事人之人數附繕本）「切勿逕送上級法院」。
                                      書記官 張玉如
中    華    民    國    98    年    10    月    14    日
附錄：本案論罪科刑法條全文
毒品危害防制條例第十條第一項：
施用第一級毒品者，處 6 月以上 5 年以下有期徒刑。


司法院資訊處製作；財團法人民間司法改革基金會備份。
